Immeubles et bâtiments départementaux, mobilier départemental, service départemental d'architecture
Archives départementales du Gers
- Service départemental d'architecture., 1798-1947; 4 N 3 - 107
  - Auch, Archives départementales., 1864-1913; 4 N 104
    Maison Lézian, proposition de vente pour agrandir la préfecture (1864). Archives, local en mauvais état, projets de l'architecte départemental d'utiliser la maison Lézian pour les Archives (plan n° 1334) ou de construire (plans n° 1335-1336), rapport justificatif (1866). Location de la maison Rouméguère pour loger les Archives (1867). Proposition de vente des maisons Lézian et Rouméguère (1876 et 1881). Projet d'installation des Archives départementales dans l'ancienne caserne de gendarmerie, devis (plans n° 1337-1338, 1351-1353) (1892). Salubrité et sécurité, aménagements (1895). Inondation, rapports (1896). Logement de concierge, travaux (plan n° 1339) (1895). Agrandissement, projet par acquisition aux enchères de l'ancienne église des cordeliers voisine (plan n° 1347), échec (1900-1902). Agrandissement, rapports, proposition de réduire le logement de l'archiviste (plans n° 1343-1344) (1906). Crainte d'incendie, rapport. (plans n° 1345/1-1345/2) (1909). Demande du conseil général de loger les Archives départementales dans l'ancien séminaire (1908). Aménagement du logement du concierge, rapports (plans n° 1346/1-1346/3) (1913). Projet d'aliénation du bâtiment ex. caserne de gendarmerie avec plan d'ensemble du local (1913-1918), travaux au bâtiment du Grand séminaire (1932-1935).
  - Auch, inspection académique. - Demande de transfert dans l'ancienne école normale de garçons, en attendant l'achat de la maison Chanche. Projet d'installation provisoire dans les salles de commissions de la préfecture (1891). Projet d'installation dans la caserne de gendarmerie, devis (plans n° 1339-1342) (1892), réception des travaux (1896-1911)., 1891-1911; 4 N 105
  - Auch, dépôt de remonte du Garros., 1833-1947; 4 N 106
    Domaine du Garros, actes de propriété (1833-1847), récapitulatif (1947). Château et parc du Garros, vote d'acquisition par le département pour y établir un dépôt de remonte (plans n° 1349-1350) (1850). Cession au ministère de la Guerre (1851). Suppression, de la remonte d'Auch, correspondance (1865-1870). Suppression et transfert à Agen (1870). Voeux de rétablissement à Auch (1871-1883). Annexe du dépôt de Tarbes (1883-1893). Écurie-bergerie, construction (1893). Correspondance, extraits de délibérations (1902-1925). Extension, projet (plan n° 1351) (1927) (plan n° 1353) (1928-1929). Bail emphytéotique avec les établissements Rosengard (projet postérieur à 1946).
  - Pavie, domaine de Lavacant. - Propriété faisant partie de la mense archiépiscopale, dévolue au département du Gers en vertu de la loi de séparation des Églises et de l'État. Projet d'aménagement en hospice de vieillards (1913-1914)., 4 N 107
- Mobilier départemental., 1799-1941; 4 N 108 - 139
  - Affaires générales et circulaires ministérielles (an VIII-1868). Réforme administrative, récolement des objets mobiliers des services administratifs supprimés: sous-préfectures de Lectoure et de Lombez, tribunaux civils de Condom, Lectoure, Lombez et Mirande, prisons de Condom, Lectoure, Lombez, et Mirande (1926-1927). Demandes d'attribution d'objets mobiliers des services supprimés (1927-1941)., an VIII-1941; 4 N 108
  - Préfecture: inventaires, acquisitions, fournitures, réparations, correspondance., an VIII-1911; 4 N 109 - 115
    - An VIII-1815., 4 N 109
    - 1816-1820., 4 N 110
    - 1821-1826., 4 N 111
    - 1827-1830., 4 N 112
    - 1831-1837., 4 N 113
    - 1838-1858., 4 N 114
    - 1859-1911., 4 N 115
  - Sous-préfectures., 1810-1940; 4 N 116 - 125
    - Documents communs à plusieurs sous-préfectures., 1863-1939; 4 N 116
    - Condom, sous-préfecture: inventaires, acquisitions, fournitures, réparations, correspondance (1810-1940). Bibliothèque, catalogue (1838-1854)., 4 N 117
    - Lectoure, sous-préfecture: inventaires, acquisitions, fournitures, réparations, correspondance (1810-1913). Bibliothèque, catalogue (1838-1851)., 4 N 118
    - Lombez, sous-préfecture: inventaires, acquisitions, fournitures, réparations, correspondance (1810-1929). Bibliothèque, catalogue (1838-1857)., 4 N 119
    - Mirande, sous-préfecture: inventaires, acquisitions, fournitures, réparations, correspondance. Bibliothèque, catalogue., 1838-1847; 4 N 120
  - Tribunaux., 1810-1940; 4 N 121 - 128
    - Documents communs au mobilier de plusieurs tribunaux., 1846-1931; 4 N 121
    - Inventaires, acquisitions, fournitures, réparations, correspondance., 1810-1940; 4 N 122 - 127
      - Auch, tribunal., 1810-1872; 4 N 122
      - Auch, tribunal de commerce., 1810-1927; 4 N 123
      - Condom, tribunal., 1810-1937; 4 N 124
      - Lectoure, tribunal., 1810-1940; 4 N 125
      - Lombez, tribunal., 1810-1931; 4 N 126
      - Mirande, tribunal., 1810-1930; 4 N 127
    - Justices de paix de Condom, Mirande, Saint-Clar, Saramon, mobilier: correspondance., 1831-1892; 4 N 128
  - Prisons., 1810-1896; 4 N 129 - 134
    - Documents communs à plusieurs prisons, achats de lits en fer (1863-1877), de baignoires (1870), de livres (1865-1877), correspondance, achats divers (1839-1896)., 4 N 129
    - Inventaires, acquisitions, fournitures, réparations, correspondance., 1810-1896; 4 N 130 - 134
      - Auch, prison., 1910-1885; 4 N 130
      - Condom, prison., 1810-1896; 4 N 131
      - Lectoure, prison., 1810-1850; 4 N 132
      - Lombez, prison., 1810-1868; 4 N 133
      - Mirande, prison., 1810-1888; 4 N 134
  - Gendarmerie: drapeaux, correspondance, remplacement des drapeaux en tôle par des drapeaux en toile, esclandre du 13 juillet 1895., 1844-1897; 4 N 135
  - Dépôt de mendicité: inventaires, correspondance, procès-verbaux d'évaluation., 1801-1810; 4 N 136
  - Maison départementale de secours: états de récolement, inventaires, correspondance., 1829-1848; 4 N 137
  - Inspection d'académie: inventaires, acquisitions., 1852-1895; 4 N 138
  - École normale: inventaires, correspondance, devis, objets de la chapelle., 1842-1939; 4 N 139